【裁判字號】    98,易,1912
【裁判日期】    980706
【裁判案由】    竊盜
【裁判全文】
臺灣臺中地方法院刑事判決              98年度易字第1912號
公  訴  人  臺灣臺中地方法院檢察署檢察官
被      告  丙○○
                    國民
上列被告因竊盜案件，經檢察官提起公訴（98年度偵緝字第 903
號），本院裁定改以簡式審判程序審理，判決如下：
    主    文
丙○○共同攜帶兇器踰越牆垣毀越安全設備竊盜，累犯，處有期
徒刑拾月。
    犯罪事實
一、丙○○前於民國96年間，因竊盜案件，經臺灣高等法院判處
    有期徒刑9 月確定，嗣依檢察官之聲請，適用中華民國96年
    罪犯減刑條例之規定，減為有期徒刑4 月又15日確定，甫於
    97年3月27日易科罰金執行完畢。詎仍不知悔改，於97年9月
    24日中午某時，向厲延信（另經本院判處有期徒刑5 月在案
    ）提議共同行竊財物後，2 人即共同基於意圖為自己不法所
    有之犯意聯絡，由厲延信騎乘車牌號碼TDO－115號輕型機車
    搭載丙○○，四處尋找行竊目標，嗣於同日中午12時50分許
    ，行經臺中市○○區○○路8巷5號甲○○住處時，先由丙○
    ○按門鈴確定屋內無人後，再由厲延信在外把風，丙○○則
    攜帶隨手在路邊撿拾，客觀上足以危害人之生命、身體、安
    全，而屬兇器之木棍1 把（約50公分長，成人手臂粗，未扣
    案），翻越甲○○住處圍牆，並以上開木棍將甲○○住處具
    有防閑作用，而屬於安全設備之鋁製窗戶欄杆撐開，致該欄
    杆毀壞變形後，再跨越未上鎖之窗戶，進入屋內（毀損及侵
    入住宅部分均未據告訴），而徒手竊取甲○○所有放置於 1
    樓客廳桌上之ACER廠牌筆記型電腦1 臺得手後，即先將該電
    腦自甲○○住處之牆垣上方遞給正在屋外把風之厲延信後，
    復返回屋內，接續竊取甲○○所有放置於住處2 樓房間化妝
    臺抽屜內之金墜子1 條。嗣因巡邏員警接獲通報前往處理，
    當場逮捕在該處把風之厲延信，並在其所騎乘之機車腳踏墊
    處起出之上開筆記型電腦1 臺（已發還甲○○），而丙○○
    在屋內聽聞屋外聲響，知悉其等犯行敗露，即趁隙從甲○○
    住處後門逃逸。
二、案經臺中市警察局第五分局報告臺灣臺中地方法院檢察署檢
    察官偵查起訴。
    理    由
一、訊據被告丙○○對於上揭犯罪事實坦承不諱，核與證人即被
    害人甲○○於警詢、偵查中、證人即共犯厲延信於警詢、偵
    查中證述之情節均相符，復有臺中市警察局第五分局四平派
    出所警員趙永利所製作之職務報告、被害人甲○○領回失竊
    物品後所出具之贓物認領保管單各1紙、現場照片共計6張，
    足認被告之自白與事實相符，堪以採信。至被害人甲○○固
    證稱其遭竊物品為筆記型電腦及2 條項鍊云云。惟查，被告
    始終堅稱僅於被害人甲○○住處竊取筆記型電腦及1 條金墜
    子等語，且經查詢被告收當物品資料，在5 筆典當紀錄中，
    典當物之品名為「項鍊」者，僅有2筆，其中1筆收當之日期
    為96年3月3日；另1 筆之收當日期雖記載97年10月29日，然
    其最初押當之日期應為97年9月17日，且該金項鍊已於97 年
    10月20日贖回等情，有收當物品資料─查詢、公信當舖當票
    各1紙、收當物品資料─詳細畫面2份附卷可參，則上開2 筆
    典當紀錄所示之項鍊，其典當日期既均在本件案發之前，顯
    無可能係被害人甲○○所失竊之物甚明。再者，被害人甲○
    ○僅提出購買證明影本1 張為證，然尚乏其他證據足資證明
    被告尚有竊取被害人甲○○所指之另1 條項鍊之行為，本諸
    罪疑唯輕之原則，應認本件被告與共犯厲延信所竊得之物，
    應為上開筆記型電腦1臺及金墜子1條。綜上所述，本件事證
    已臻明確，被告共同攜帶兇器踰越牆垣毀越安全設備竊盜之
    犯行，堪以認定，應予依法論科。
二、按刑法第321條第1項第3 款所規定之攜帶兇器竊盜罪，係以
    行為人攜帶兇器竊盜為其加重條件，此所謂兇器，其種類並
    無限制，凡客觀上足對人之生命、身體、安全構成威脅，具
    有危險性之兇器均屬之，且祇須行竊時攜帶此種具有危險性
    之兇器為已足，並不以攜帶之初有行兇之意圖為必要，最高
    法院著有79年臺上字第5253號判例可查。被告於行竊時，所
    攜帶之木棍1 支固未扣案，然徵諸被告於本院審理時業已供
    稱：伊所攜帶之木棍約50公分長，如伊手臂般粗等情，且佐
    以該木棍尚足用以撐開被害人住處鋁製窗戶欄杆，顯然質地
    堅硬，客觀上足以對於人之生命、身體構成威脅而具有危險
    性，核屬兇器無疑。復按刑法第321條第1項第2 款所謂毀越
    門扇係指毀越住宅、店舖或其他建築物（包括公寓、大廈內
    之各住戶或店舖）之門扇而言；所謂「其他安全設備」，係
    指除門扇牆垣以外，依通常觀念足認為防盜之一切設備而言
    （最高法院75年度臺上字第873號、78年度臺上字第4418 號
    判決意旨參照）。是核被告所為，係犯刑法第321條第1項第
    2、3款所規定之攜帶兇器，踰越牆垣，毀越安全設備竊盜罪
    。公訴人漏未斟酌被告本件竊盜犯行兼有毀越安全設備之情
    狀，尚有未洽，惟此僅為加重條件之增減，乃屬單純一罪，
    毋庸變更起訴法條，附此敘明。被告與共犯厲延信就前開犯
    行間，有犯意之聯絡及行為之分擔，為共同正犯。被告前於
    96年間，因竊盜案件，經臺灣高等法院判處有期徒刑9 月確
    定，嗣依檢察官之聲請，適用中華民國96年罪犯減刑條例之
    規定，減為有期徒刑4月又15日確定，甫於97年3月27日易科
    罰金執行完畢等情，有臺灣高等法院被告前案紀錄表及臺灣
    臺中地方法院檢察署刑案資料查註紀錄表各1 份在卷可憑，
    其於有期徒刑執行完畢後5 年內，再故意犯本件有期徒刑以
    上之罪，為累犯，應依法加重其刑。爰審酌被告正值壯年，
    竟不思憑勞力賺取金錢，反圖一己之利，而為本件犯行，造
    成被害人財物損失，且攜帶兇器竊盜，所為對社會治安、居
    家安全造成相當程度之危害，惟念被告犯後始終坦承犯行，
    態度尚稱良好，暨參酌被告所竊得之財物價值多寡等一切情
    狀，量處如主文所示之刑。至被告持以竊盜所用之木棍1 支
    ，雖係供被告犯本案所使用之物，惟並未扣案，又非被告或
    共犯厲延信所有，爰不予以宣告沒收，附此敘明。
據上論斷，應依刑事訴訟法第273條之1第1項、第299條第1 項前
段，刑法第28條、第321條第1項第2款、第3款，第47條第1 項，
判決如主文。
本案經檢察官乙○○到庭執行職務。
中    華    民    國    98    年    7     月    6     日
                  刑事第十六庭  法  官  郭妙俐
以上正本證明與原本無異。
如不服本判決應於收受判決後10日內向本院提出上訴書狀，並應
敘述具體理由；其未敘述上訴理由者，應於上訴期間屆滿後20日
內向本院補提理由書（均須按他造當事人之人數附繕本）「切勿
逕送上級法院」。
                                書記官  廖鳳美
中    華    民    國    98    年    7     月    6     日
附錄本罪論罪科刑法條
刑法第321條：
犯竊盜罪而有下列情形之一者，處6月以上、5年以下有期徒刑：
一  於夜間侵入住宅或有人居住之建築物、船艦或隱匿其內而犯
    之者。
二  毀越門扇、牆垣或其他安全設備而犯之者。
三  攜帶兇器而犯之者。
四  結夥三人以上而犯之者。
五  乘火災、水災或其他災害之際而犯之者。
六  在車站或埠頭而犯之者。
前項之未遂犯罰之。


司法院資訊處製作；財團法人民間司法改革基金會備份。
